【裁判字號】    90,交聲,213
【裁判日期】    901102
【裁判案由】    違反道路交通管理處罰條例聲明異議
【裁判全文】
臺灣桃園地方法院刑事交通事件裁定                  九十年度交聲字第二一三號
    異  議  人
    即受處分人  甲○○
右列受處分人因違反道路交通管理處罰條例案件，對於交通部新竹區監理所桃園監理
站於民國九十年七月十八日以桃監裁五字第裁五二—Ｚ00000000號違反道路
交通管理事件裁決書所為之處分聲明異議，本院裁定如左：
    主  文
異議駁回。
    理  由
一、聲請意旨略以：異議人甲○○於民國九十年四月三十日二十三時三十分許，係在
    國道中壢服務區等待其太太前來，人在車外，車已停妥，並未駕駛車牌號碼Ｌ９
    ─８２３７號自小客車，被路過的員警帶至服務區內之警察局，因沒有開車，所
    以拒絕酒測，舉發違規與事實不符。
二、按「汽車駕駛人，駕駛汽車有左列情形之一者，處新台幣六千元以上一萬二千元
    以下罰鍰，並當場禁止其駕駛及吊扣其駕駛執照六個月。因而肇事致人受傷者，
    並吊扣其駕駛執照一年；致人重傷或死亡者，吊銷其駕駛執照，並不得再核發：
    一酒精濃度過量。二吸食毒品、迷幻藥、麻醉藥品及其相類似之管制藥品。三拒
    絕接受為前二款測試之檢定。四患病足以影響安全駕駛。」，修正前之道路交通
    管理處罰條例第三十五條第一項第三款定有明文。本件裁決機關以異議人甲○○
    於前開時間，酒後駕駛車輛，至國道一號公路中壢服務區，對之實施酒測，異議
    人拒絕酒測，遂依上開法條之規定裁罰異議人，異議人執前詞聲明異議，是本件
    所應審究者乃異議人是否有前述之違規行為。
三、訊據異議人坦承於前開期日至台北地區飲酒，並於警方取締時在現場，及拒絕由
    警方進行酒測等情，惟矢口否認有上揭違規行為，辯稱：當天未酒後開車，因與
    友人彭明彥相偕至台北飲酒，於北上前，自行先將車開至休息站內停放，再搭乘
    彭明彥駕駛之車輛至台北，酒後再搭彭明彥之車輛返回休息站，彭明彥並先行離
    去，警方前來時，正在等其太太找人來開車云云。惟經查，異議人於上開時、地
    ，違規之事實，業據證人即國道公路警察局第一警察隊泰山分隊之舉發警員許一
    弘到庭證稱：「那天，我擔任中壢服務區守望勤務，我看異議人的車停得有點逆
    向，異議人在樹下上廁所，他看到我時，就坐上駕駛座，我忘了他有無啟動車輛
    ，我立即請他出示證件，我發現他身上酒味很濃，但他拒測。」、「異議人在樹
    下時，車燈是打開的。」、「（現場有無其他的人？）沒有。」（參本院九十年
    九月二十一日訊問筆錄），由證人之上開證述情節推知，異議人於警方發現前，
    其所有之Ｌ９─８２３７號自小客車確有使用之狀態，否則車燈無開啟之必要。
    又查國道高速公路休息站，須行駛於高速公路之車輛始能進入，並不方便，衡諸
    一般常情，多係行駛於高速公路之用路人，因須要使用洗手間或暫時性休息，始
    會至該處，應無可能為臨時停車，而特地將車開上高速公路，再轉至休息區停放
    之情形，是異議人上開所辯，即與常情有違。果異議人確係為避免酒後駕車之違
    規情事，而於至台北前先將其上開車輛開至休息區，再由其友人彭明彥開車一同
    北上，席間彭明彥因要開車而未飲滴酒，由此推知，彭明彥當時應係專門載異議
    人前往台北飲酒及回家的駕駛人，則衡情於異議人喝完酒，彭明彥是其自台北返
    回桃園時，理應直接送其返回住處，而非只是送其至休息站後逕自離去，方為合
    理。此外，異議人如確係專程將車事先開至休息站車停放，而北上只是為飲酒，
    並非有其他急事待辦，則異議人自當時間充裕，應可以將車停妥，理應不會逆向
    停車才是。末查，異議人異議狀稱，當時係在車旁等後其太太前來，但於本院調
    查時，異議人自承「我沒有和我太太聯絡」（參本院同上筆錄），異議人既未與
    其太太聯絡，何來等其太太前來之可言，是其上開辯解亦無可採信。綜合以觀，
    當時應是異議人飲酒後，自台北返回桃園，途經中壢休息站，因尿急，異議人轉
    至中壢休息站暫停，因深夜時分，將車隨意停放，並下車立即在樹下小解，而為
    警發現，警方要求酒測時，異議人為逃避責任，拒絕進行酒測。因此，本件異議
    人之違規行為，事證明確，從而原處分機關依修正前「道路交通管理處罰條例」
    第三十五條第一項第三款，裁處新臺幣一萬二千元罰鍰並吊扣駕駛執照六月，於
    法核無違誤，本件受處分人之異議為無理由，應予駁回。
據上論斷，應依道路交通管理處罰條例第八十七條第二項、道路交通案件處理辦法第
十九條，裁定如主文。
中     華     民     國       九十     年       十一      月     二     日
                                臺灣桃園地方法院交通法庭
                                    審判長法  官  王  兆  飛
                  法  官  王  美  玲
                                          法  官  李  桂  英
右正本證明與原本無異。
如不服本裁定，應於裁定送達後五日內向本院提出抗告狀。
                                          書記官  梁  麗  雲
中     華     民     國       九十     年       十一      月     二     日


司法院資訊處製作；財團法人民間司法改革基金會備份。
